---
title: "LAB 50 (MD)"
author: "AnaGSanjuanM"
date: "2023-03-18"
output:
  pdf_document: default
  html_document: default
---

-------------------------LABORATORIO 50---------------------------------------

 Hecho con gusto por Dra. Carla Carolina Pérez Hernández

V6

-------------------Alumna: Ana Grisel Sanjuan Merida--------------------------

LABORATORIO - Gráficos en R con ggplot2 para Ciencia de Datos

Manipular leyendas

Instalar paquetes con los datos

install.packages("gapminder")

install.packages("ggplot2")

Cargar libreria ggplot2 y gapminder
```{r}
library(ggplot2)
library(gapminder)
```

OPCIÓN 1


Del lab anterior, se abre el Script 

Clic en Source


OPCIÓN 2

Cargar datos a entorno
```{r}
data("gapminder")
```

Filtrando por año 2007
```{r}
gapminder2007 <- gapminder[gapminder$year == '2007', ]
```

Colocando texto base

Creamos variable p en el entorno de variables
```{r}
p <- ggplot(data = gapminder2007,
            mapping = aes(x = gdpPercap,
                          y = lifeExp,
                          color = continent)) +
  geom_point()
```

Mostrar la gráfica
```{r}
p
```

Quitar titulo de la leyenda

Al objeto p se le añade capa para quitar título
```{r}
p + theme(legend.title = element_blank())
```

Quitar toda la leyenda junto con los continentes enlistados
```{r}
p + theme(legend.position = "none")
```

Cambiar la leyenda de posición

Opciones: # rigth, left, bottom, top
```{r}
p + theme(legend.position = "top")
```

Cambiar con coordenadas de 0 a 1

Se añade capa al objeto p

La ubicacion está en la coordenada 0.5 (enmedio de la X y Y)
```{r}
p + theme(legend.position = c(0.5, 0.5))
```

Se añade capa al objeto p

La ubicacion está en la coordenada 0.8 (a la derecha de la X)
```{r}
p + theme(legend.position = c(0.8, 0.3))
```


-------------------------------FIN LABORATORIO 50-------------------------------